臺灣高雄地方法院刑事判決　　　　　　　94年度訴字第1229號
公　訴　人　臺灣高雄地方法院檢察署檢察官
被　　　告　甲○○
上列被告因毒品危害防制條例案件，經檢察官提起公訴（94年度
毒偵字第2384號），本院準備程序進行中，被告就被訴事實為有
罪之陳述，經告知簡式審判程序之旨，並聽取當事人之意見後，
認宜以獨任進行簡式審判程序，而裁定進行簡式審判程序審理，
判決如下：
    主  文
甲○○施用第一級毒品，處有期徒刑柒月，扣案殘留海洛因之注
射針筒壹支、夾鏈袋壹個均沒收銷燬之。
    事  實
一、甲○○前因搶奪案件，經本院以91年度訴字第2202號判處有
    期徒刑6 月，再因施用毒品案件，經台灣高等法院高雄分院
    以92年度上訴字第1800號判處有期徒刑9 月、4 月，應執行
    有期徒刑11月確定，二罪接續執行，於民國93年12月13日縮
    短刑期假釋，刑期至94年4 月13日屆滿（尚不構成累犯）。
    又前因施用毒品案件，經本院以89年度毒聲字第9442號裁定
    送觀察、勒戒後，認有繼續施用毒品傾向，復經本院以89年
    度毒聲字第10061 號裁定令入戒治處所施以強制戒治，嗣因
    戒治期間表現良好，再經本院以90年度毒聲字第2673號裁定
    停止戒治交付保護管束，惟因保護管束期間，有違反保護管
    束之重大情節，又經鈞院以90年度毒聲字第5514號裁定撤銷
    停止戒治，並於91年9 月30日強制戒治期滿釋放後，經台灣
    高雄地方法院檢察署檢察官以91年度戒毒偵第929 號處分不
    起訴確定。詎仍不知悔改，明知海洛因業經公告列為毒品危
    害防治條例第2 條第2 項第1 款之第一級毒品，不得施用於
    前執行完畢釋放後5 年內，復基於施用第一級毒品海洛因之
    犯意，於94年3 月1 日下午7 、8 時許，在高雄縣鳳山市○
    ○路某處公共廁所內，施用第一級毒品海洛因，為警於同日
    下午8 時50分許，在上址公廁旁盤檢查獲，並扣得殘留第一
    級毒品海洛因夾鍊袋1 個、注射針筒1 支。
二、案經高雄市政府警察局苓雅分局報請台灣高雄地方法院檢察
    署檢察官偵查起訴。
    理  由
一、本件被告所犯為死刑、無期徒刑、最輕本刑為3 年以上有期
    徒刑以外之罪，其於準備程序進行中，就被訴事實為有罪之
    陳述，經告知簡式審判程序之旨，並聽取當事人之意見後，
    本院認宜以獨任進行簡式審判程序，而裁定進行簡式審判程
    序審理，合先敘明。
二、上揭事實，業據被告甲○○於本院審理中自白不諱，且其為
    警查獲時所採取之尿液，經送請高雄市立凱旋醫院檢驗結果
    ，呈嗎啡陽性反應，有該醫院94年3月14日編號00000000號
    濫用藥物尿液檢驗報告、警製姓名代碼對照表各1 紙附卷可
    按，又扣案注射針筒1 支、夾鏈袋1 個經送高雄醫學大學附
    設中和紀念醫院鑑定結果，亦呈海洛因陽性反應，此分別有
    該醫院94年5 月24日編號0000-000、0000-000號檢驗報告各
    1 紙附卷可佐。參諸醫學臨床實驗及根據英國藥學會出版之
    文獻Isolation and Indentification of Drugs乙書第293
    頁載：海洛因經注射入人體後，在體內迅速水解成
    6-Monoacety I morphine，再緩緩繼續水解成嗎啡，然後再
    循嗎啡之代謝方式排出，同書第431 頁至第432 頁並載有：
    嗎啡經注射入人體後，約50％以上於8 小時內自尿中排出，
    至24小時排出約90％，但48小時後仍有微量可檢出等語。此
    外，按通常健康成人一次注射嗎啡15公絲，而以現行採用蟻
    醛酸試液及鉬鋑銨酸試液檢檢驗其尿液時，注射後8 小時內
    所排尿液易於檢出；8 小時至24小時，視其取尿時間及尿量
    多寡，可能檢出；至24小時以後所排之尿液，用上述方法已
    難檢出，亦據行政院衛生署藥物食品檢驗局73年11月30日（
    73）藥檢壹字第030221號函釋明確，是依上開說明，佐以被
    告前揭尿液檢驗成績書，足徵被告前開施用第一級毒品海洛
    因之自白核與事實相符，堪可採為論罪科刑之依據。又被告
    因施用毒品案件，經本院以89年度毒聲字第9442號裁定送觀
    察、勒戒後，認有繼續施用毒品傾向，復經本院以89年度毒
    聲字第10061 號裁定令入戒治處所施以強制戒治，嗣因戒治
    期間表現良好，再經本院以90年度毒聲字第2673號裁定停止
    戒治交付保護管束，惟因保護管束期間，有違反保護管束之
    重大情節，又經鈞院以90年度毒聲字第5514號裁定撤銷停止
    戒治，並於91年9 月30日強制戒治期滿釋放後，經台灣高雄
    地方法院檢察署檢察官以91年度戒毒偵第929 號處分不起訴
    處分確定之事實，有台灣高等法院被告全國前案紀錄表及台
    灣高雄地方法院檢察署刑案資料查註紀錄表各1 紙附卷可按
    ，其於前開執行完畢釋放後，5 年內再犯本件施用毒品罪，
    事證明確，應予依法論科。
三、核被告所為，係犯毒品危害防治條例第10條第1 項之施用第
    一級毒品罪。爰審酌被告前有施用毒品之不良素行，歷經觀
    察、勒戒及戒治程序後，仍未能徹底戒絕毒品，且屢經查獲
    ，隨即再犯，顯見意志不堅，且有失政府制定毒品危害防制
    條例之立法美意，本不宜寬貸，惟念其施用毒品乃自戕一己
    之身體健康，尚未害及他人，且犯後尚知能坦承犯行等一切
    情狀，量處如主文所示之刑。至扣案注射針筒1 支、夾鏈袋
    1 個經送高雄醫學大學附設中和紀念醫院鑑定結果，均呈海
    洛因陽性反應，已如前述，因與第一級毒品海洛因無從析離
    ，應整體視同第一級毒品海洛因，係違禁物，不問屬犯人所
    有與否，爰均依毒品危害防制條例第18條第1 項前段之規定
    ，併予宣告沒收銷燬之。
據上論斷，應依刑事訴訟法第273 條之1 第1 項、第299 條第1
項前段，毒品危害防制條例第10條第1 項、第18條第1 項前段，
判決如主文。
本案經檢察官李廷輝到庭執行職務。
中　　華　　民　　國　　94　　年　　8 　　月　　4 　　日
      鳳山刑事第二庭      法　官  胡宜如
以上正本證明與原本無異。
如不服本判決，應於判決送達後10日內，向本院提出上訴狀。
                          書記官  廖美玲
中　　華　　民　　國　　94　　年　　8 　　月　　4 　　日
附錄法條：
毒品危害防制條例第10條施用第一級毒品者，處6 月以上5 年以
下有期徒刑。
施用第二級毒品者，處 3 年以下有期徒刑。
